---
title: "Obserwacje dzieci z CNK"
author: "Ahmed Abdelkarim, Aleksandra Hernik, Ada WroĹ„ska"
date: "20 kwietnia 2017"
output:
  pdf_document: default
  html_document: default
---

#Uwagi co do danych
Obserwowanych było ponad 200 dzieci, a także dla ponad 200 dzieci zostały wypełnione ankiety. Zbiory te niestety w dużej mierze były rozłączne -- obserwowanych dzieci, dla których były dane na temat ankiety, było jedynie 79.

#Cechy dzieci i czynniki środowiskowe

```{r echo=FALSE}
knitr::opts_knit$set(root.dir = getSrcDirectory(function(dummy) {dummy}))
knitr::opts_chunk$set(echo=FALSE)

source("data.R")
```

#Obserwacja grupek w CNK

### Zwiedzanie razem czy osobno?
* 204 obserwowanych dzieci
* 3 dzieci, które cały czas były w grupce
* 3 dzieci, które cały czas były same


```{r, echo=FALSE}
rozklad_licznosci_grupek()

grupki_plec()

trwale_grupki()
```

#Analiza eksponatów

##Analiza liczby odwiedzeń galerii
```{r}
liczba_odwiedzen_galerii()
```

##Najpopularniejsze eksponaty
```{r}
top_eksponaty_ever()
```

##Najpopularniejsze eksponaty w obrębie każdej galerii
```{r}
top_eksponaty_w_galeriach()
```

##Liczba odwiedzeń eksponatów w zależności od płci
```{r}
liczba_eksponatow_podczas_wizyty()
```


##Najbardziej absorbujące eksponaty
###Według czasu
Średni czas spędzony na eksponacie to `avg_czas_all`.
####Spośród wszystkich
```{r}
head(top_czas, 10)
```
####Powyżej `m`
```{r}
head(top_czas_over_m, 10)
```
####Powyżej `m` dla każdej galerii
```{r}
top_czas_galerie
```

###Według zaangażowania
Średni poziom zaangażowania (gdzie 1 -- tylko patrzy lub tylko dotyka, 2 -- korzysta, 3 -- eksperymentuje) wynosi `avg_zaangazowanie_all`.
####Spośród wszystkich
```{r}
head(top_zaangazowanie, 10)
```
####Powyżej `m`
```{r}
head(top_zaangazowanie_over_m, 10)
```
####Powyżej `m` z pominięciem eksponatów bez galerii
```{r}
head(top_zaangazowanie_not_brak, 10)
```
####Powyżej `m` dla każdej galerii
```{r}
top_zaangazowanie_galerie
```

###Według czytania opisu
Średni poziom czytania opisu to `avg_opis_all`.
####Spośród wszystkich
```{r}
head(top_opis, 10)
```
####Powyżej `m`
```{r}
head(top_opis_over_m, 10)
```
####Powyżej `m` z pominięciem eksponatów bez galerii
```{r}
head(top_opis_not_brak, 10)
```
####Powyżej `m` dla każdej galerii
```{r}
top_opis_galerie
```

###Według interakcji z animatorem
Średni poziom interakcji z animatorem to `avg_animator_all`.
####Spośród wszystkich
```{r}
head(top_animator, 10)
```
####Powyżej `m`
```{r}
head(top_animator_over_m, 10)
```
####Powyżej `m` z pominięciem eksponatów bez galerii
```{r}
head(top_animator_not_brak, 10)
```
####Powyżej `m` dla każdej galerii
```{r}
top_animator_galerie
```

##Najpopularniejsze eksponaty dla 20 dzieci z najwyższym i najniższym kapitałem
###Najwyższy kapitał
```{r}
top_eksponaty_top_kapital
```
###Najniższy kapitał
```{r}
top_eksponaty_bottom_kapital
```

##Obserwacje wielokrotnego odwiedzania eksponatów
Średnia liczba odwiedzeń eksponatu przez dziecko, które go już odwiedziło:
- Dla wszystkich dzieci: `srednia_liczba odwiedzen_all`
- Dla 20 dzieci z najwyższym kapitałem: `srednia_liczba_odwiedzen_top`
- Dla 20 dzieci z najniższym kapitałem: `srednia_liczba_odwiedzen_bottom`

Według rangowego testu Wilcoxona, dzieci z najwyższym kapitałem istotnie rzadziej odwiedzają ten sam eksponat więcej niż raz, w porównaniu ze wszystkimi dziećmi. Dla dzieci z najniższym kapitałem różnica w liczbie wielokrotnych odwiedzeń względem wszystkich dzieci jest nieistotna.

##Liczba unikalnych odwiedzeń eksponatów
Średnia liczba odwiedzeń eksponatu przez dzieci:
- Dla wszystkich dzieci: `srednie_unikalne_odwiedzenia_all`
- Dla 20 dzieci z najwyższym kapitałem: `srednie_unikalne_odwiedzenia_top`
- Dla 20 dzieci z najniższym kapitałem: `srednie_unikalne_odwiedzenia_bottom`




